# 求助，无偿划转股权下的负债问题

提问人：maggie_jiliji 时间：2018-07-05 00:04:19
版主好，求教，甲集团下有两个全资子公司A和B，现在甲集团将A的股权无偿划转给B，但甲公司和A约定，将A的负债全部转给甲集团，其中负债全部为应付职工薪酬，请问，该怎么理解这个交易，是否可以进行这个交易，会计分录如何做？谢谢版主。

回答人：chenyiwei
在法律上，负债的转移必须经过债权人（此处为职工，即A的职工代表大会和工会）同意。
会计处理： 甲集团：借：长期股权投资——B，贷：长期股权投资——A；借：长期股权投资——B，贷：应付职工薪酬 B公司：按同一控制下合并处理，会计处理依据为A公司的账面净资产（已将划转给集团的负债转入权益） A公司：借：应付职工薪酬，贷：资本公积

提问人：跨度防护 时间：2018-07-05 22:28:48
A个别报表不应将薪酬平掉吗？分离应该怎么做？A消掉薪酬后，B再做关于薪酬的分录，不就出负数了吗？

回答人：chenyiwei
不清楚你的疑点是什么？